Archief van de weeskamer van Gouda, 1557-1858
Archief van de weeskamer van Gouda, 1557-1858
0003
Archiefmateriaal Types: Papier Strekkende meter: 23.15
volledig openbaar
Subordinate Items of 'Archief van de weeskamer van Gouda, 1557-1858'
- Algemeen
  volledig openbaar
  - Stukken betreffende nalatenschappen waarover akten in de "weesboeken" voorkomen, 1553 - 1626, 1662, 1678 - 1698, 1701 - 1717, 1725 - 1804 en z.d. Met specificaties op naam van erflater of boedelhouder., 1553-1804
    - 1553 - 1601 en z.d, 1003
    - 1584 - 1592 en z.d, 1004
    - 1590 - 1617 en z.d, 1005
    - 1603 - 1611, 1008
    - 1620 - 1626, 1009
    - ca. 1662 en 1690, 1662-1690; 1022
    - 1678 (= 1668 ?) - 1693, 1678-1693; 1024
    - 1690 - 1698 en z.d, 1025
    - (1701) - 1717, 1027
    - 1725 - 1760, 1028
    - 1761 - 1804, 1029
  - "Weesboek". Registers, bevattende minuten van akten, met name verklaringen inzake en aangiften van nalatenschappen door voogden van de betreffende weeskinderen, aantekeningen van de secretaris van de weeskamer, e.d., 1557 - 1835, , 1557 - 1835
    - 5 januari 1557 - 18 februari 1584, 1557-1584; 1
    - 23 januari 1583 - 12 januari 1590 (29 juli 1605), 1583-1605; 2
    - 13 november 1588 - 11 mei 1602, 1588-1602; 3
    - 19 april 1602 - 30 november 1610, 1602-1610; 4
    - 17 december 1610 - 23 juni 1623, 1610-1623; 5
    - 27 juni 1623 - 5 juli 1633, 1623-1633; 6
    - 9 juli 1633 - 15 oktober 1649, 1633-1649; 7
    - 26 oktober 1649 - 7 april 1656 (= fol. 1 - 200), 1649-1656; 1
    - 7 april 1656 - 4 januari 1661 (= fol. 200 en volgende), 1656-1661; 2
    - 21 januari 1661 - 29 december 1668, 1661-1668; 9
    - 11 januari 1669 - 8 juli 1687, 1669-1687; 10
    - 2 september 1687 - 31 januari 1698, 1687-1698; 11
    - 8 februari 1698 - 13 september 1723, 1698-1723; 12
    - 12 november 1723 - 6 juni 1760, 1723-1760; 13
    - 20 februari 1761 - 12 oktober 1835, 1761-1835; 14
  - "Repertorium ofte Blaffert op de Weesboeken der stad Gouda", aangelegd in 1656 en bijgehouden tot 1835. Het betreft de de weesboeken VII t/m XIX (inv.nrs. 2 - 14). Bevat voorin een lijst van weesmeesters over de jaren 1664 - 1674, 1656-1835; 914
  - Register met aantekeningen van plaatsen waar weeskinderen onroerend goed bezaten en van huurders van onroerende goederen. Daarnaast aantekeningen van verschuldigde huren met namen van schuldenaren en een klapper, ca. 1650 - 1662, 915
  - "Aanneming van voogdijen". Registers bevattende verklaringen van door de weeskamer benoemde voogden, dat zij de voogdij aanvaarden, alsmede andere akten en aantekeningen, 1614 - 1690, Registers bevattende verklaringen van door de weeskamer benoemde voogden, dat zij de voogdij aanvaarden, alsmede andere akten en aantekeningen, 1614 - 1690
    - 18 februari 1614 - 17 juli 1637, 1614-1637; 26
    - 2 augustus 1637 - 3 februari 1690, 1637-1690; 27
  - (Authentieke) afschriften van en uittreksels uit testamenten en andere akten, waarbij de weeskamer wordt uitgesloten van het stellen van voogden (z.g. seclusie van de weeskamer) en het toezicht daarop, (1618) 1624, 1650 - 1796 (hiaten). Met specificatie in elke omslag., 1624-1796
    - (1618) 1624, 1650 - 1659, 1624-1659; 1046
    - 1660 - 1663, 1047
    - 1664 - 1665, 1048
    - 1666 - 1667, 1049
    - 1668 - 1669, 1050
    - 1670 - 1674, 1051
    - (1673) 1675 - 1679., 1052
    - 1680 - 1690, 1053
    - 1691 - 1796, 1054
  - Indices op de (voor)namen van de erflaters / boedelhouders in inv.nrs. 8' en 11, ca. 1650 resp. 1690, 1650-1690; 1690
    - Op inv.nr. 8', 1649-1661; 1019
    - Op inv.nr. 11, 1687-1698; 1020
  - "Registers van de seclusiën ende testamentaire voogdijen". Registers bevattende verklaringen van personen die bij testament tot voogden over weeskinderen zijn benoemd, dat de weeskamer van het toezicht wordt uitgesloten en dat zij de voogdij aanvaarden, 1657 - 1810, Registers bevattende verklaringen van personen die bij testament tot voogden over weeskinderen zijn benoemd, dat de weeskamer van het toezicht wordt uitgesloten en dat zij de voogdij aanvaarden, 1657 - 1810
    - 5 juni 1657 - ca. 1680, 1657-1680; 28
      Voorin diverse aantekeningen uit de jaren 1654-1656 betreffende nalatenschappen, met verwijzingen naar de weesboeken.
    - ca. 1680 - 28 juni 1695, 1680-1695; 29
    - 26 augustus 1695 - 23 april 1723, 1695-1723; 30
    - 14 mei 1723 - 15 augustus 1760, 1723-1760; 31
    - 15 augustus 1760 - 16 januari 1784, 1760-1784; 32
    - 16 januari 1784 - 11 november 1809, 1784-1809; 33
    - 11 november 1809 - 29 december 1810, 1809-1810; 34
  - "Memoriaal". Registers, bevattende verslagen van het verhandelde tijdens de vergaderingen van de weeskamer, gedeeltelijk met aantekeningen, 1664 - 1810, 1813 - 1829, 1664-1829; Registers, bevattende verslagen van het verhandelde tijdens de vergaderingen van de weeskamer, gedeeltelijk met aantekeningen, 1664 - 1810, 1813 - 1829
    - 25 maart 1664 - 3 juni 1673, 1664-1673; 36
    - 13 juni 1673 - 19 december 1690 (= 1689), 1673-1689; 37
    - 1691 - 5 februari 1694, 1691-1694; 38
    - 9 februari 1694 - 6 november 1696, 1694-1696; 39
    - 9 november 1696 - 8 mei 1699, 1696-1699; 40
    - 12 mei 1699 - 8 januari 1703, 1699-1703; 41
    - 19 januari 1703 - 5 augustus 1707, 1703-1707; 42
    - 12 augustus 1707 - 19 februari 1712, 1707-1712; 43
    - 19 februari 1712 - 8 januari 1717, 1712-1717; 44
    - 22 januari 1717 - 9 mei 1721, 1717-1721; 45
    - 16 mei 1721 - 18 augustus 1724, 1721-1724; 46
    - 25 augustus 1724 - 23 juli 1728, 1724-1728; 47
    - 13 augustus 1728 - 17 januari 1733, 1728-1733; 48
    - 30 januari 1733 - 18 januari 1741, 1733-1741; 49
    - 17 februari 1741 - 13 januari 1751, 1741-1751; 50
    - 12 februari 1751 - 12 oktober 1759, 1751-1759; 51
    - 19 oktober 1759 - 11 mei 1764, 1759-1764; 52
    - 18 mei 1764 - 19 februari 1768, 1764-1768; 53
    - 1768 mrt. 4 - 20 november 1773, 1768-1773; 54
    - 20 november 1773 - 23 januari 1778, 1773-1778; 55
    - 23 januari 1778 - 25 januari 1782, 1778-1782; 56
    - 25 januari 1782 - 2 februari 1787, 1782-1787; 57
    - 2 februari 1787 - 24 januari 1794, 1787-1794; 58
    - 24 januari 1794 - 2 oktober 1802, 1794-1802; 59
    - 2 oktober 1802 - 30 juni 1810, 1802-1810; 60
    - 9 januari 1813 - (augustus) 1821, 1813-1821; 61
    - 3 september 1821 - 31 december 1829, 1821-1829; 62
  - "Register van de bewijsen ende vertichtingen ...". Registers bevattende verklaringen van langstlevende ouders van aanwijzing van een erfdeel aan (halve) weeskinderen; gedeeltelijk met verklaringen van uitkering van dit erfdeel aan weeskinderen. 1666 - 1810, 1666 - 1810
    - 8 januari 1666 - 14 augustus 1676, 1666-1676; 16
    - 14 augustus 1676 - 5 februari 1694, 1676-1694; 17
    - 5 februari 1694 - 4 maart 1712, 1694-1712; 18
    - 8 april 1712 - 2 juli 1728, 1712-1728; 19
    - 9 juli 1728 - 11 juli 1748, 1728-1748; 20
    - 23 augustus 1748 - 20 februari 1776, 1748-1776; 21
    - 20 februari 1776 - 30 juni 1804, 1776-1804; 22
    - 30 juni 1804 - 23 december 1810, 1804-1810; 23
  - "Register van de fideicommissen". Register bevattende verklaringen e.d. betreffende fideicommissaire nalatenschappen, 28 oktober 1676 - 13 augustus 1808, 1676-1808; 25
  - Stukken betreffende nalatenschappen, aangetroffen in inv.nrs. 37, 39, 41, 46, 54, 58, 59 en 61, 1677 - 1818. Met specificatie op naam erflater in het omslag., 1090
  - Stukken betreffende nalatenschappen, waarover verklaringen in de inv.nrs. 17 en 19 t/m 23 voorkomen, 1681 - 1809. In de omslagen bevinden 'zich specificaties op naam van de betreffende boedelhouder / erflater.
    - 1681, 1686, 1036
    - 1717 - 1723 en z.d, 1037
    - 1729 - 1742 en z.d, 1038
    - 1752 - 1775 en z.d, 1039
    - 1777 - 1803 en z.d, 1040
    - 1807, 1809, 1041
  - Ingekomen en minuten van uitgegane stukken, voornamelijk bestaande uit extracten uit het "Camerboek" betreffende de weeskamer in het algemeen, 1684 - 1852, 456
  - Register bevattende aanvullingen en verbeteringen op de door Johan van Dam als secretaris van de weeskamer onjuist bijgehouden "weesboeken", 1691, 15
  - Inventaris van de aanwezige effecten, geldwaardige papieren, enz., opgemaakt krachtens besluit van het stadsbestuur van 21 december 1690 (in verband met het faillissement van secretaris Johan van Dam), ingeleverd 5 januari 1691, 1093
  - Concept-inventaris resp. aantekeningen ten behoeve van de inventaris van effecten e.d. over het boekjaar 1692 resp. 1693, 1692-1693; 1099
  - Inventarissen van de aan het eind van het boekjaar ter weeskamer berustende geldswaardige papieren, effecten, kasgelden, e.d., opgemaakt door de aftredende weesmeesters, 1692 - 1718, 1721 - 1728; deels met bijbehorende stukken, 1692-1728; , opgemaakt door de aftredende weesmeesters, 1692 - 1718, 1721 - 1728; deels met bijbehorende stukken
    - 1692, 64
    - 1693, 65
    - 1694, 66
    - 1695, 67
    - 1696, 68
    - 1697, 69
    - 1698, 70
    - 1699, 71
    - 1700, 72
    - 1701, 73
    - 1702, 74
    - 1703, 75
    - 1704, 76
    - 1705, 77
    - 1706, 78
    - 1707, 79
    - 1708 - 1709, 80
    - 1710, 81
    - 1711 - 1712, 82
    - 1713, 83
    - 1714, 84
    - 1715 - 1716, 85
    - 1717 - 1718, 86
    - 1721 - 1722, 87
    - 1723 - 1724, 88
    - 1725 - 1726, 89
    - 1727 - 1728, 90
  - Index op voornamen van (erflaters en boedelhouders in een "register van de bewijzen" ?), ca. 1695, 1043
  - "Memorie van de bewijsen ofte uitkoopen". Overzicht van een zestal registraties van akten, waarbij door personen die tot een nalatenschap gerechtigd zijn afstand wordt gedaan ten gunste van een andere gerechtigde, (1695 - 1697), 1111
  - Inventaris van de aan het eind van het boekjaar 1695 ter weeskamer berustende geldswaardige papieren, effecten, e.d.; afschrift door de secretaris, opgemaakt om te dienen als legger van effecten, bijgehouden tot 1705, 1695-1705; 1098
  - "Groot register van de bewijzen of uytkopen". Register bevattende de akten van uitkoop, opgemaakt ten overstaan van de weeskamer, 13 december 1695 - 3 oktober 1801, 1695-1801; 24
  - Stukken betreffende nalatenschappen waarover verklaringen in "Registers van de seclusiën ende testamentaire voogdijen" (inv.nrs. 30, 31 en 33) voorkomen, 1697 - 1787. Met specificatie op naam van de boedelhouder of erflater., 1044
  - Aantekeningen ten behoeve van het verslag van het verhandelde ("memoriaal") tijdens de zittingen van de weeskamer, (16 januari 1728); met aantekeningen ontleend aan oudere memoriaalregisters, 1703 resp. 1722, 1703-1722; 1082
  - Gedeelte van de inventaris van effecten e.d. die aan het eind van het boekjaar (1704 ?) ter weeskamer berusten, afschrift, bijgehouden tot ca. 1712, 1704-1712; 1095
  - Stukken betreffende nalatenschappen, aangetroffen in inv.nrs. 1059, 1063, 1065 - 1067 en 1069, 1704 - 1727 (- 1728). Met specificatie op naam boedelhouder / erflater in omslag., 1704-1728; 1080
  - "Oud-boeck". Inventaris van de aan het eind van het boekjaar 1706 ter weeskamer berustende geldwaardige papieren, effecten, e.d., opgemaakt door de aftredende weesmeesters; afschrift door de secretaris van de weeskamer, opgemaakt om te dienen als legger van effecten, bijgehouden tot ca. 1781 Met achterin een verwijzing naar de nieuwe bladzijden waar de beginletters voorkomen., 1706-1781; 92
  - Concept-verslagen ("memoriaal") van het verhandelde tijdens de zittingen van de weeskamer, 1708 - 1719, 1726 - 1728, 1757 - 1761 en 1781 - 1810, 1708-1810; Reeks Concept-verslagen ("memoriaal") van het verhandelde tijdens de zittingen van de weeskamer, 1708 - 1719, 1726 - 1728, 1757 - 1761 en 1781 - 1810
    - 27 januari 1708 - 8 februari 1709, 1708-1709; 1057
    - 8 februari 1709 - 7 januari (= februari) 1710, 1709-1710; 1058
    - 31 januari 1710 - 9 januari 1711, 1710-1711; 1059
    - 23 januari 1711 - 22 januari 1712, 1711-1712; 1060
    - 5 februari 1712 - 20 januari 1713, 1712-1713; 1061
    - 27 januari 1713 - 5 januari 1714, 1713-1714; 1062
    - 19 januari 1714 - 4 januari 1715, 1714-1715; 1063
    - 18 januari 1715 - 17 januari 1716, 1715-1716; 1064
    - 31 januari 1716 - 18 januari 1717, 1716-1717; 1065
    - 22 januari 1717 - 7 januari 1718, 1717-1718; 1066
    - 21 januari 1718 - 7 januari 1719, 1718-1719; 1067
    - 20 januari - december 1719, 1068
    - 31 mei 1726 - 16 januari 1728, 1726-1728; 1069
    - 4 februari 1757 - 23 december 1761, 1757-1761; 1070
    - 22 januari, 21 september, 14 - 28 december 1781, 7 juni 1782 - 17 januari 1783, 1781-1783; 1071
    - 17 januari 1783 - 28 januari 1785, 1783-1785; 1072
    - 28 januari 1785 - 18 februari 1789, 1785-1789; 1073
    - 18 februari 1789 - 6 juni 1801, 1789-1801; 1074
    - 11 juli 1801 - 23 april 1808, 1801-1808; 1075
    - 10 september 1808 - 27 oktober 1810, 1808-1810; 1076
  - Inventaris van de aan het eind van het boekjaar 1726 ter weeskamer berustende geldswaardige papieren, effecten, e.d.; afschrift door de secretaris, opgemaakt om te dienen als legger (schaduwexemplaar ten opzichte van inv.nr. 92 ?), bijgehouden tot ca. 1756, 1726-1756; 1096
  - Inventaris van de geldswaardige papieren, effecten, e.d. die ter weeskamer berusten, opgemaakt in verband met de betaling van de z.g. "liberale gift" (besluit Staten van Holland van 5 sept. 1747). Met een staat van betaalde bedragen ten laste van een deel van de nalatenschappen (in mindering gebracht op het kapitaal van die nalatenschappen) resp. een staat van betaalde en nog op te ontvangen rente te korten bedragen. Met een formulier voor een kwitantie en een kwitantie voor Dirk Pluym als voogd van Jacomina Goekoop wegens terugontvangst van het bedrag van de aanslag in de "liberale gift"; met een concept van de begeleidende verklaring van het opmaken van de inventaris, (oktober -) november 1747, 91
  - Stukken betreffende nalatenschappen waarover verklaringen in het "Groot register van de bewijzen of uytkopen" (inv.nr. 24) voorkomen, 1763, 1776. Met specificatie op naam van de boedelhouder of erflater., 1042
  - Losse concepten en aantekeningen ten behoeve van de samenstelling van het verslag van het verhandelde ("memoriaal") tijdens de zittingen van de weeskamer, 1781 - 1810. Bevat tevens concepten ten behoeve van de samenstelling van het "weesboek" (inv.nr. 14), 17 december 1808., 1077
  - "Memorie der kapitalen, toebehoorende aan de weeskinderen". Register aangelegd ca. 1781, bijgehouden tot ca. 1818, 1781-1818; 96
  - Concepten van akten / registraties in het "weesboek" (inv.nr. 14), gedeeltelijk met bijlagen, februari - november 1781, juni 1783, april - mei 1818, 1781-1818; 1089
  - Leggers van effecten, 1781 - 1840 (1841), 1781-1841; Reeks Leggers van effecten, 1781 - 1840 (1841)
    - 1781 - 1817, 93
    - 1821 - 1828, 94
    - 1829 - 1840 (1841), 1829-1841; 95
  - Afschriften uit het "Register der Weeskamer" en het "Register der Fideicommissen", 1782 - 1809, Reeks Afschriften uit het "Register der Weeskamer" en het "Register der Fideicommissen", 1782 - 1809
    - 1782 - 1792, 913 a
    - 1793 - 1809, 913
  - Minuten van brieven aan burgemeesters van Gouda, 1810, 1088
  - Correspondentie van de secretaris van de weeskamer, 1815 - 1821, 918
- Stukken betreffende afzonderlijke onderwerpen
  - Interne organisatie
    - Algemeen
      - Aantekening (van de secretaris ?) inzake op te zoeken stukken, z.d. (na 1584), 1585-1600; 1007
      - Lijstje met door de weeskamer af te handelen zaken en de daarvoor afgesproken tijdstippen, 1600, 1006
      - "Vernieuwinge van de keuren van de wees-kamer der stadt Goude". Verordening op de weeskamer, september 1669; gedrukt, 1613-1669; 1115
      - "Ordonnantie ende keuren van de wees-kamer der stad Gouda". Verordening op de weeskamer, vastgesteld november 1691, gedrukt 1692, 1669-1692; 916
      - "Ordonnantie ende keuren van de wees-kamer der stad Gouda". Verordening op de weeskamer, vastgesteld november 1691, gedrukt 1757, 1669-1757; 917
      - Overzichten van de ter weeskamer aanwezige "laden" (met documenten, geld, enz. betreffende nalatenschappen), gedeeltelijk met aantekening van de naam van de erflater of het leeg zijn van de lade; met een plattegrond van de laden die geld bevatten, opgemaakt ca. 1706, bijgehouden tot ca. 1751 resp. z.d, 1706-1751; 1091
      - Authentiek uittreksel uit het "kamerboek", bevattende het besluit van het stadsbestuur, waarbij Gualtherus de Moor tot weesmeester wordt aangesteld in plaats van mr. Bartholomeus de Moor van Immerzeel, 24 mei 1757, 1083
      - Aantekeningen resp. concept-declaratie van de secretaris mr. Aelbrecht van den Kerckhoven inzake hem toekomende vergoedingen resp. salaris, 1796 en 1808, 1796-1808; 1087
    - Financiën
      - Manuaal, 1592 - 1603, 929
      - Jaarrekeningen van de weesmeesters, 1691, 1692, 1700 - 1808, 1814 - 1837. Het betreft niet de effecten en gelden die deel uit maken van individuele boedels, maar effecten die het gemeenschappelijk bezit waren van de weeskinderen., 1691-1837
        - 1691 - 1692, 338
        - 1700, 339
        - 1701, 340
        - 1702, 341
        - 1703, 342
        - 1704, 343
        - 1705, 343 a
        - 1706, 344
        - 1707, 345
        - 1708, 346
        - 1709, 347
        - 1710, 348
        - 1711, 349
        - 1712, 350
        - 1713, 351
        - 1714, 352
        - 1715, 353
        - 1716, 354
        - 1717, 355
        - 1718, 356
        - 1719, 357
        - 1720, 358
        - 1721, 359
        - 1722, 360
        - 1723, 361
        - 1724, 362
        - 1725, 363
        - 1726, 364
        - 1727, 365
        - 1728, 366
        - 1729, 367
        - 1730, 368
        - 1731, 369
        - 1732, 370
        - 1733, 371
        - 1734, 372
        - 1735, 373
        - 1736, 374
        - 1737, 375
        - 1738, 376
        - 1739, 377
        - 1740, 378
        - 1741, 379
        - 1742, 380
        - 1743, 381
        - 1744, 382
        - 1745, 383
        - 1746, 384
        - 1747, 385
        - 1748, 386
        - 1749, 387
        - 1750, 388
        - 1751, 389
        - 1752, 390
        - 1753, 391
        - 1754, 392
        - 1755, 393
        - 1756, 394
        - 1757, 395
        - 1758, 396
        - 1759, 397
        - 1760, 398
        - 1761, 399
        - 1762, 400
        - 1763, 401
        - 1764, 402
        - 1765, 403
        - 1766, 404
        - 1767, 405
        - 1768, 406
        - 1769, 407
        - 1770, 408
        - 1771, 409
        - 1772, 410
        - 1773, 411
        - 1774, 412
        - 1775, 413
        - 1776, 414
        - 1777, 415
        - 1778, 416
        - 1779, 417
        - 1780, 418
        - 1781, 419
        - 1782, 420
        - 1783, 421
        - 1784, 422
        - 1785, 423
        - 1786, 424
        - 1787, 425
        - 1788, 426
        - 1789, 427
        - 1790, 428
        - 1791, 429
        - 1792, 430
        - 1793, 431
        - 1794, 432
        - 1795, 433
        - 1796, 434
        - 1797, 435
        - 1798, 436
        - 1799, 437
        - 1800, 438
        - 1801, 439
        - 1802, 440
        - 1803, 441
        - 1804, 442
        - 1805, 443
        - 1806, 444
        - 1807, 445
        - 1808, 446
        - 1814, 447
        - 1815, 448
        - 1816, 449
        - 1817, 450
        - 1818, 451
        - 1819, 452
        - 1820, 453
        - 1821, 454 a
        - 1821 - 1837, 454 b
        - 1836 - 1851, 919
      - "Administratie-boeck". Manuaal (register), gehouden door Johan van Dam als administrateur van diverse nalatenschappen, bevattende aantekeningen van inkomsten en uitgaven betreffende die nalatenschappen, 1673 - 1680, 119
      - Overzicht van de nalatenschappen waarvan geld belegd is in de obligatielening van fl. 14.000 ten laste van het kantoor-generaal van de Verenigde Nederlanden, 1673, met aantekeningen tot 1681, 1673-1681; 1110
      - Lijst van nalatenschappen die deel hebben in de geldlening ten gunste van de bank van lening, vervallen in 1674, met de rentebedragen; met een lijst van meerderjarige weeskinderen, waarvan kapitaal in deze lening is belegd en die (gedeeltelijk) geld mogen opnemen, (ca. 1673 -) 1676 en z.d, 1674-1676; 1109
      - Inventaris van de vermiste effecten, gelden, e.d., opgemaakt krachtens besluit van de magistraat van 21 december 1690 (in verband met het faillissement van secretaris Johan van Dam) en ingeleverd op 5 januari 1691, 63
      - Overzichten betreffende de schulden en vorderingen van Johan van Dam, voormalig secretaris van de weeskamer, en van de kas van de weeskamer, z.d. (ca. 1691 - 1697), 1035
      - "Journael van der weesmeesteren ontfang en uytgeeff". Manuaal, bevattende aantekeningen van inkomsten en uitgaven, respectievelijk van de kas van de weeskamer en van diverse nalatenschappen, over de boekjaren 1691 - 1697, 1691 - januari 1698. Voorin een index op voornamen van de erflaters., 1691-1698; 98
      - Overzicht van het geld, aangetroffen in de kas van de weeskamer op 6 februari 1693, 1103
      - Kasboeken over de boekjaren 1693 - 1793 en 1821 - 1852, 1693-1852; Reeks Kasboeken over de boekjaren 1693 - 1793 en 1821 - 1852
        - 1693 - 1695, 100
        - 1696, 101
        - 1697 - 1702, 102
        - 1703 - 1712, 103
        - 1713 - 1727, 104
        - 1728 - 1736, 105
        - 1737 - 1746, 106
        - 1747 - 1758, 107
        - 1759 - 1767, 108
        - 1768 - 1775, 109
        - 1775 - 1784, 110
        - 1785 - 1793, 111
        - 1821 - 1852, 112
      - Concept-kasboeken over de boekjaren 1694 - 1695 en 1697 - 1725, 1694-1725; Reeks Concept-kasboeken over de boekjaren 1694 - 1695 en 1697 - 1725
        - 1694, 99 a
        - 1695, 99 b
        - 1697 - 1699, 99 c
        - 1700 - 1706, 99 d
        - 1707 - 1718, 99 e
        - 1719 - 1725, 99 f
      - Register bevattende staten van de bedragen die Johan van Dam als secretaris van de weeskamer schuldig is gebleven aan diverse nalatenschappen en de betalingen die door de weeskamer ten gunste van deze nalatenschappen zijn gedaan, opgemaakt ca. 1697, 1695-1698; 15 a
      - Concept-manuaal, 1696 - 1714, 97
      - "Balance". Overzichten van de totalen van diverse vorderingen en schulden aan het eind van het boekjaar, over 1702 en 1703 resp. 1704 en 1705, 1702-1705; 1094
      - Kladtellingen van totalen van inkomsten en uitgaven aan het eind van het boekjaar, 1710 en (1716), 1710-1716; 1081
      - Lijstje met specificatie van het aanwezige contante geld per eind 1753, 1055
      - Duplicaten van de kasboeken, over de boekjaren 1756 - 1813, Reeks Duplicaten van de kasboeken, over de boekjaren 1756 - 1813
        - 1756 - 1763, 113
        - 1764 - 1767, 114
        - 1768 - september 1772, 1768-1772; 115
        - September 1772 - 1780, 116
        - 1780 - 1797, 117
        - 1798 - 1813, 118
      - Kwitanties voor de weeskamer wegens aan zichzelf als beheerder van de fideicommissaire nalatenschap van Govert Suys uitbetaalde rente op belegde kasgelden, 1764, 1819, 1112
      - Borderel op het kasboek over het boekjaar 1772, met een aantekening van het bedrag dat teveel in kas is aangetroffen en een specificatie van het aanwezige kasgeld per 23 december 1772, 1056
      - Overzicht van de op de in stedelijke (en gewestelijke) obligaties e.d. belegde kapitalen te ontvangen rente voor de jaren 1781 tot 1785, onder verwijzing naar bladzijden in de "blaffert" (inv.nr. 93), 1781-1785; 1105
      - Overzicht van de nalatenschappen ("participanten") die deelnemen in de door de weeskamer belegde kapitalen, 1781, bijgehouden tot 1787, 1781-1787; 1108
      - Staatjes van in 1788 en 1799 te verrichten betalingen ten behoeve van nalatenschappen, 1788-1799; 1106
      - Rekening van uitgaven over 1789, 1104
      - Minuten van kwitanties, afgegeven door de weeskamer, 1793, ca. 1796 en ca. 1805, 1793-1805; 1079
      - Overzichten van de door de weeskamer belegde kapitalen en de nalatenschappen waarvan de gelden belegd zijn en/óf de daaraan betaalde rente-inkomsten, 1794, 1800 en z.d. (ca. 1810), 1794-1810; 1102